臺灣嘉義地方法院民事裁定
110年度亡字第4號
聲  請  人  臺灣嘉義地方檢察署檢察官

相  對  人  敖玉山  


上列聲請人聲請宣告敖玉山死亡事件，本院裁定如下：
    主    文
宣告敖玉山(男，民國前一年三月九日生，身分證統一編號：Z○○
○○○○○○○號，失蹤前住所：嘉義縣○○鄉○○村00鄰○○街00巷00號)於
中華民國一０九年三月三日下午十二時死亡。
程序費用新臺幣壹仟元由敖玉山之遺產負擔。
    理    由
一、聲請意旨略以：失蹤人敖玉山(男，民國前1年3月9日生)於1
    06年間辦理人口清查時，鄰長表示從未見過此人，且無其他
    家屬相關之戶籍資料，又於75年間及94年12月21日起至95年
    12月31日止全面換發國民身分證時，未有換證紀錄，亦非列
    管之榮民及非屬榮民（眷）身分，亦查無全民健保投保紀錄
    、入出境紀錄、領取重陽敬老禮金及各項社會褔利補助紀錄
    ，業於106年3月3日經嘉義縣警察局民雄分局列為失蹤人口
    登記在案，前經聲請鈞院准以110年度亡字第4號公示催告
　　，並刊登新聞紙在案，現陳報期間屆滿，未據失蹤人陳報其
    生存，或知失蹤人生死者，陳報其所知，為此聲請為宣告失
    蹤人死亡，並提出鈞院公示催告裁定及報紙為證。　　
二、失蹤人失蹤滿7年後，法院得因利害關係人或檢察官之聲請
　　，為死亡之宣告；失蹤人為80歲以上者，得於失蹤滿3年後
　　，為死亡之宣告；失蹤人為遭遇特別災難者，得於特別災難
    終了滿一年後，為死亡之宣告。又受死亡宣告者，以判決內
    所確定死亡之時，推定其為死亡；前項死亡之時，應為前條
    各項所定期間最後日終止之時，民法第8條、第9條第1項、
    第2項前段定有明文。又所謂失蹤，係指失蹤人離去其最後
    住所或居所，陷於生死不明之狀態而言。再者，對失蹤人為
    公示催告，應記載下列各款事項：㈠失蹤人應於期間內陳報
    其生存，如不陳報，即應受死亡之宣告。㈡凡知失蹤人之生
    死者，應於期間內將其所知陳報法院。前條陳報期間，自公
    示催告最後登載公報或新聞紙之日起，應有6個月以上，家
    事事件法第156條第1項亦有明文。經查，聲請人主張之前述
    事實，已據提出嘉義縣民雄戶政事務所110年2月5日嘉民戶
    字第110000414號函暨其檢送敖玉山在臺初步申報戶籍迄今
    之戶籍謄本、國民身分證請領紀錄查詢、全民健保資料、中
    外旅客個人歷次入出境資料查詢、入出國日期紀錄、國軍退
    除役官兵輔導委員會、嘉義榮民服務處、嘉義縣民雄鄉公所
　　、嘉義市殯葬管理所、嘉義縣社會局、衛生福利部社會及家
    庭署等機關函覆資料等件影本為證，及有民時新聞報新聞紙
    附卷可稽，且經聲請人前查詢失蹤人敖玉山之入出境、就醫
　　、就養、死亡之相關資料後，均查無失蹤人敖玉山現仍生存
　　、活動之情形，亦有前開卷內所附查詢資料可稽。今申報期
    屆滿，未據失蹤人陳報其生存，或知其生死者陳報其所知，
　　可信聲請人之主張為真實。
三、本件失蹤人敖玉山於106年3月3日經嘉義縣警察局民雄分局
    列為失蹤人口登記在案，迄今生死不明已逾3年，其失蹤期
    間依前述規定，均應計算至109年3月3日滿3年。於公示催告
    之申報期間，未據失蹤人陳報其生存，或知失蹤人生死者陳
    報其所知，自應推定該失蹤人於失蹤期間屆滿之日下午12時
    為其死亡之時。本件聲請死亡宣告，為有理由，應予准許。
四、依家事事件法第154條第3項，裁定如主文。
　　
中　　華　　民　　國　　110 　年　　10　　月　　7 　　日
               家事法庭  法　　　官  黃仁勇           
以上正本係照原本作成。
如對本裁定抗告，須於裁定送達後10日之不變期間內，向本院提
出抗告狀，並繳納抗告費新臺幣1,000元。
本裁定確定後30日內，應至戶政事務所辦理死亡登記。
中　　華　　民　　國　　110 　年　　10　　月　　7 　　日
                         書　記　官　黃郁萍